---
title: "C1Week1Mkd"
output: html_notebook
---
para convertir el tipo de los datos de un vector usamos
as.numeric(), as.complex(), as.logical(), por ejemplo
```{r}
x<-c(0:6)
as.logical(x)
```
Para indexar en listas se comienza desde 1
```{r}
y<-list(1,2,"3")
y[[1]]
```
##**Tipos de elementos en R y funciones**


**Matrices**
```{r}
m<-matrix(1:6, nrow = 2, ncol = 3)
```
matriz de 2x3 que se contruye por columnas, otra forma de hacerlo
```{r}
x<-1:10
dim(x)<-c(2,5) #creamos una matriz de 2x5 
```
otra forma
```{r}
a<-1:3
b<-45:47
cbind(a,b) # la matriz toma por columnas los valores de a y b
```
```{r}
rbind(a,b) # la matriz toma por filas los valores de a y b
```

**Factores**
Se usan para representar categorías, pueden ser ordenados o no ordenados
```{r}
h<-factor(c("yes","no", "yes","yes"))
# en este caso los niveles (categorías son "yes" y "no")
table(h) # nos dice cuantos elementos hay en cada categoría
```
para hacer que los niveles estén ordenados hacemos los siguiente
```{r}
w<-factor(c("yes","no","yes","no","yes"), levels = c("yes","no"))
w
```
**Valores faltantes**
se utilizan las funciones is.na() is.nan()
```{r}
z<-c(1,2,3,4,NA)
is.na(z) # nos dice que en la ultima entrada hay un NA
is.nan(z) # no hay ningun NSN en el vector
```

**data frame**
Ejemplo
```{r}
df<-data.frame(foo=1:4,bar=c(T,T,F,F))
df
```


##**Leyendo datos en R**
lectura de datos en tablas
algunas funciones son
1- read.table, read csv <- devuelven un data frame en R
2- read.Lines<- para leer las lineas de un texto
3- source <- para leer en R archivos de codigo (inverse of dump)
4- dget <- para leer en R archivos de codigo (inverse of dput)
5- load <- para leer documentos en el workspace
6- unserialize <- para leer objetos simples de R de forma binaria

**read.table() argumentos**
file, el nombre del archivo o el nombre de la conexion
header, indicador logico por si el archivo tiene titulo
sep, cadena que indica como las columnas estan separadas
colClasses, vector de caracteres que indica la clase de cada columa en el archivo
nrows, numero de filas del archivo
comment.char, cadena de caracteres que indica cual es el caracter de comentarios
skip, numero de lineas a saltar desde el principio
strinsAsFactors, los valores de caracteres deberian ser codificados como factores?





















