---
title: "C1Week1Mkd"
output: html_notebook
---
para convertir el tipo de los datos de un vector usamos
as.numeric(), as.complex(), as.logical(), por ejemplo
```{r}
x<-c(0:6)
as.logical(x)
```
Para indexar en listas se comienza desde 1
```{r}
y<-list(1,2,"3")
y[[1]]
```
##**Tipos de elementos en R y funciones**


**Matrices**
```{r}
m<-matrix(1:6, nrow = 2, ncol = 3)
```
matriz de 2x3 que se contruye por columnas, otra forma de hacerlo
```{r}
x<-1:10
dim(x)<-c(2,5) #creamos una matriz de 2x5 
```
otra forma
```{r}
a<-1:3
b<-45:47
cbind(a,b) # la matriz toma por columnas los valores de a y b
```
```{r}
rbind(a,b) # la matriz toma por filas los valores de a y b
```

**Factores**
Se usan para representar categorías, pueden ser ordenados o no ordenados
```{r}
h<-factor(c("yes","no", "yes","yes"))
# en este caso los niveles (categorías son "yes" y "no")
table(h) # nos dice cuantos elementos hay en cada categoría
```
para hacer que los niveles estén ordenados hacemos los siguiente
```{r}
w<-factor(c("yes","no","yes","no","yes"), levels = c("yes","no"))
w
```
**Valores faltantes**
se utilizan las funciones is.na() is.nan()
```{r}
z<-c(1,2,3,4,NA)
is.na(z) # nos dice que en la ultima entrada hay un NA
is.nan(z) # no hay ningun NSN en el vector
```

**data frame**
Ejemplo
```{r}
df<-data.frame(foo=1:4,bar=c(T,T,F,F))
df
```


##**Leyendo datos en R**
lectura de datos en tablas
algunas funciones son
1- read.table, read csv <- devuelven un data frame en R
2- read.Lines<- para leer las lineas de un texto
3- source <- para leer en R archivos de codigo (inverse of dump)
4- dget <- para leer en R archivos de codigo (inverse of dput)
5- load <- para leer documentos en el workspace
6- unserialize <- para leer objetos simples de R de forma binaria

**read.table() argumentos**
file, el nombre del archivo o el nombre de la conexion
header, indicador logico por si el archivo tiene titulo
sep, cadena que indica como las columnas estan separadas
colClasses, vector de caracteres que indica la clase de cada columa en el archivo
            tratar de usarlo siempre para optimizar la funcion read.table()
nrows, numero de filas del archivo
       podemos bajar el numero de filas para clasificar mas rapido las columna
comment.char, cadena de caracteres que indica cual es el caracter de comentarios
             podemos configurarlo con comment.char=" " si no hay lineas de comentarios en el v                documento
skip, numero de lineas a saltar desde el principio
strinsAsFactors, los valores de caracteres deberian ser codificados como factores?

**formatos textuales**
se usan pricipalmente dput() y dump(), a diferencia de los vistos antesd, preservan los metadatos sacrificando legibilidad, ademá de que trabajan mejor con control de versiones, tambien se pueden editar, pero no es muy recomendable.

**Para abrir documentos del mundo exterior**
Se usan pricipalmente
1- file, hace la conexion a un archivo
2- gzfile, hace la conexion a un archivo comprimido con gzip
3- bzfile, hace la conexion a un archivo comprimido con bzip2
4- url, hace la conexion a una pagina de internet

**parametros de la funcion file
```{r}
file(description = "", open = "", blocking = TRUE, enconding = getOption("ecoding"))
```
Description es el nombre del archivo
open puede ser: "r" <- read only, "w" <- writting, "a" <- appending
Para finalizar la conexion se usa close(nombre de la variable asignada a la conexion), se puede combinar con las otras funciones vistas antes.


##**Para indexar en un conjunto en R**

1. [ <-siempre regresa un objeto de la misma clase que el original
2. [[ <- se usa para extraer elementos de una lista o un data frame, solo se puede usar para extraer un solo elemento.
3, $ <- se usa para extraer elementos de una lista o data frame por nombre
```{r}
d <- c("a","b","c","c","d","a")
d[1]
d[1:4]
d[d > "a"]
u<- d>"a" # es un vector de entradas booleanas
d[u]
```
**Indexar en listas**
```{r}
e <- list(foo=1:4, bar = 0.6, baz = "hello")
e[1] # nos regresa el valor del vector foo
e[[1]] # nos da la secuencia contenida en foo

e$bar # nos da lo que hay en bar
e["bar"] # funciona como la primera indexacion que hicimos
e[["bar"]] # funciona como la segunda indexacion que hicimos

# para extraer mas de un elemento
e[c(1,3)]
```
```{r}
# para indexar en elementos anidados en una lista
x <- list(a = list(10,12,14), b = c(3.14,2.81))
# para obtener el 14
x[[c(1,3)]]
x[[1]][[3]]
```
**Indexar en matrices**
```{r}
x <- matrix(1:6,2,3)
x[1,2] # nos da el elemto de la fila 1 columna 2
x[1,] # nos da toda la primera fila
x[,1] # nos da la primera columna
```
En caso de que queramos que se nos regrese una matriz, ponemos drop = FALSE
```{r}
x[1,2, drop = F] # nos da una matriz de 1x1
x[1, , drop = F] # nos da la primera fila en forma de matriz
```
## **Indexando con nombres**

**Coincidencia parcial**
Solamente se puede hacer con [[ y con $.
```{r}
x <- list(aarvark = 1:5)
x$a # nos da justo la secuencia de aarvark

# es lo mismo a 
x[["a", exact = F]]
```
**Removiendo los valores NA**
```{r}
x <- c(1,2,NA,4,NA,5)
bad <- is.na(x)
x[!bad] # nos da justo los valores distintos de NA
```
Si queremos indexar multiples objetos y queremos obtener los valores no faltantes
```{r}
x <- c(1,2,NA,4,NA,5)
y <- c("a", "b", NA, "d", NA, "f")
good <- complete.cases(x,y) # es un vector logico que regresa True si en ambos vectores las entradas son diferentes del vacio
good
x[good] # nos da las entradas distintas de NA en x y y
y[good]
```
Para hacerlo en un data frame
```{r}
airquality[1:6,]
```
```{r}
good <- complete.cases(airquality)
airquality[good, ][1:6,] # consideramos aquellas filas cuyas entradas son no vacias
```
**Nota**
Dadas dos matrices A,B, si hacemos A*B, multiplicara entrada por entrada, no hará la multiplicacion usual de matrices
Si queremos la multiplicacion usual de matrices se usa A%%B